臺灣雲林地方法院交通事件裁定　　　　　96年度交聲字第41號
原處分機關　交通部公路總局嘉義區監理所雲林監理站
異　議　人
即受處分人　甲○○
　　　　　　　　　　國民
上列異議人即受處分人因違反道路交通管理處罰條例案件，不服
交通部公路總局嘉義區監理所雲林監理站民國96年03月03日雲監
裁字第裁72-KAD066091號裁決處分，聲明異議，本院裁定如下：
    主  文
異議駁回。
    理  由
一、原處分機關係以：異議人即受處分人甲○○於民國96年02月
    07日凌晨01時35分許，駕駛車號S5-9938 號自用小客車，在
    雲74線及臺1 線交岔路口，有駕車行經有燈光管制之交岔路
    口闖紅燈之違規事由，經雲林縣警察局虎尾分局員警攔停舉
    發。原處分機關遂依道路交通管理處罰條例第53條第1 項規
    定，以雲監裁字第裁72-KAD066091號裁決書，裁處異議人罰
    鍰新臺幣（下同）2,700 元，並依同條例第63條第1 項規定
    記違規點數3 點。
二、異議意旨略以：異議人於96年02月07日凌晨01時35分，駕車
    行經雲74線及臺1 線交岔路口，行駛接近路口時為黃燈，過
    了一半路口已變為紅燈，異議人並未闖紅燈，當時警察站的
    位置有60度的角度，誤以為闖紅燈，原處分機關裁處異議人
    罰鍰不當，請准予撤銷原處分等語。
三、按汽車駕駛人，行經有燈光號誌管制之交岔路口闖紅燈者，
    處1,800 元以上5,400 元以下罰鍰；汽車駕駛人，有違反第
    53條之情形者，除依原條款處罰鍰外，並予記違規點數3 點
    ，道路交通管理處罰條例第53條第1 項、第63條第1 項第3
    款分別定有明文。
四、經查：
(一)、本件異議人於96年02月07日凌晨01時35分許，駕駛車號S5-9
    938 號自小客車，行經雲74線與臺1 線交岔路口，經警舉發
    「行經有號誌交岔路口闖紅燈」違規之事實，業據證人即執
    行舉發職務之員警丙○○於本院調查時到庭結證：96年02月
    07日01時35分，與所長乙○○執行巡邏勤務，在雲74線及臺
    1 線交岔路口執行稽查勤務，異議人行駛雲74線，由東往西
    直行，我與所長親眼看到異議人闖紅燈，異議人到達交岔路
    口時，異議人那邊紅燈燈號已經亮起約3 秒鐘，但是異議人
    沒有減速停等，即直接闖紅燈，我們是在異議人正前方看到
    異議人闖紅燈，當時車輛少，很明確，異議人前面並無車輛
    停等紅燈，以燈光指揮棒攔停異議人後，異議人停下來，說
    他是闖黃燈，但是我們告知他是闖紅燈，已經轉為紅燈2 、
    3 秒，因為異議人有爭執，後來異議人拒簽紅單；另名在場
    執勤之員警乙○○亦到庭證稱：當時是由我攔車，發現大美
    往虎尾方向，有一部自小客車，在雲74線與臺1 線交岔路口
    ，直行雲74線闖紅燈，異議人還沒有進入交岔路口燈號當時
    已經轉為紅燈不久，異議人速度很快沒有減速停等紅燈就直
    接闖紅燈經過十字路口，異議人經過交岔路口時紅燈已亮起
    約3 秒鐘，我攔停之後就告知異議人說小姐你闖紅燈了，異
    議人就辯稱他只是搶黃燈沒有闖紅燈，我們開單前就有告知
    異議人如果有意見可以去監理站申訴、也可以拒簽，也告知
    他違規時間、行為及到案時間處所，開單完之後異議人就拒
    簽，異議人表示（我們）距離他進入交岔路口有60度的角度
    沒有看清楚他是搶黃燈或是闖紅燈這是不對的，我們是在他
    正前方，而且只距離異議人30公尺左右，可以看清楚當時燈
    號，以及異議人是否有闖紅燈等語綦詳，上開二名在場執勤
    員警之證述互核大致相符，且無顯然之瑕疵可指；依上開二
    名證人所處位置在異議人正前方、距離異議人僅30公尺，異
    議人違規時間在凌晨行車稀少時段，前方復無其他車輛阻擋
    上開二名證人之視線，難認證人有誤認之可能；又上開二名
    證人與異議人並無怨隙，並無設詞攀誣異議人之可能，且異
    議人對於違規時間行經違規地點，及在該交岔路口黃、紅燈
    號轉換時點通過上開交岔路口，而為警以闖紅燈為由攔停等
    情亦不爭執，是證人丙○○、乙○○所為證詞應堪採信。復
    有雲林縣警察局雲警交字第KAD066091 號舉發違反道路交通
    管理事件通知單及原處分機關交通部公路總局嘉義區監理所
    雲林監理站雲監裁字第裁72-KAD066091號違反道路交通管理
    事件裁決書附卷可稽。堪認異議人在上開時、地，確有行經
    有號誌交岔路口闖紅燈之違規行為。
(二)、異議人雖以其行經雲74線與臺1 線交岔路口前，燈號為黃燈
    ，其乃逕行通過該交岔路口，行至路口一半時，燈號始轉換
    為紅燈，並未闖紅燈等語置辯。惟異議人通過雲74線與臺1
    線交岔路口時，紅燈號誌已亮起3 秒鐘以上，為證人丙○○
    、乙○○證述明確，而證人丙○○、乙○○之證詞可以採信
    ，已敘明如前，異議人上開所辯，難認屬實。又縱認異議人
    上開辯解屬實，然圓形黃燈用以警告車輛駕駛人及行人，表
    示紅色燈號即將顯示，屆時將失去通行路權，道路交通標誌
    標線號誌設置規則第206 條第4 款規定甚明，異議人係領有
    駕駛執照之汽車駕駛人，應明白上開規定並進而加以遵守，
    故異議人行駛至交岔路口前，黃色號誌燈即已亮起，異議人
    本不應搶黃燈通過，而應減速停等，以免尚未進入或通過路
    口時紅燈即已亮起，然異議人猶執意直行，而於紅燈號誌亮
    起後通過上開交岔路口，仍有闖紅燈之事實，異議人上開所
    辯，亦無可取。異議人又未對其辯解，提供任何可資調查之
    事證，亦未對於本案執勤警員之舉發有誤，提出其他相關事
    證以供調查，且經核並無任何證據足資證明本案執勤警員確
    有捏造事實違法取締之情事，異議人空言辯解，要難遽採。
五、綜上所述，本件異議人交通違規之事證明確，原處分機關依
    據道路交通管理處罰條例第53條第1 項及第63條第1 項第3
    款規定裁處異議人罰鍰新臺幣2,700 元，並記違規點數3 點
    ，核無不當或違法，異議人之異議為無理由，應予駁回。
六、據上論斷，應依道路交通案件處理辦法第19條，裁定如主文
    。
中　　華　　民　　國　　96　　年　　4 　　月　　19　　日
                  交通法庭      法  官  李秋瑩
以上正本證明與原本無異。
如不服本裁定，應於裁定送達後5 日內向本院提出抗告狀（須附
繕本）。
                                書記官　邱明通
中　　華　　民　　國　　96　　年　　4 　　月　　23　　日
